【裁判字號】    95,建,117
【裁判日期】    970109
【裁判案由】    給付工程款
【裁判全文】
臺灣高雄地方法院民事判決               95年度建字第117號
原      告  金聯合不銹鋼有限公司
法定代理人  乙○○
訴訟代理人  李文禎律師
            黃如流律師
            黃小舫律師
被      告  高雄市政府兵役處
法定代理人  丙○○
訴訟代理人  甲○○
上當事人間請求給付工程款事件，經本院於民國96年12月26日言
詞辯論終結，判決如下：
    主      文
被告應給付原告新臺幣壹佰貳拾陸萬伍仟捌佰貳拾元，及自民國
九十五年十二月二十二日起至清償日止，按年息百分之五計算之
利息。
原告其餘之訴駁回。
訴訟費用由被告負擔三分之二，餘由原告負擔。
本判決於原告以新臺幣肆拾貳萬元供擔保後，得假執行。但被告
如以新臺幣壹佰貳拾陸萬伍仟捌佰貳拾元為原告預供擔保後，得
免為假執行。
原告其餘假執行之聲請駁回。
    事實及理由
一、按當事人喪失訴訟能力或法定代理人死亡或其代理權消滅者
    ，訴訟程序在有法定代理人或取得訴訟能力之本人，承受其
    訴訟以前當然停止；承受訴訟人，於得為承受時，應即為承
    受之聲明，民事訴訟法第170 條、第175 條第1 項分別定有
    明文。本件原告之法定代理人原為臧幼俠，嗣於審理中變更
    為丙○○，則丙○○於民國96年1 月5 日依法聲明承受訴訟
    （見本院卷第73至75頁），自屬有據。
二、原告起訴主張：原告於94年12月19日與被告簽訂工程採購契
    約（下稱系爭契約），承攬高雄市軍人公墓94年度夫妻骨灰
    櫃工程（下稱系爭工程），約定工程總價為新臺幣（下同）
    6,480,789 元，全部工程業已竣工，並於95年10月20日驗收
    合格完畢。惟被告於工程結算時，認定原告施作之夫妻骨灰
    櫃體（下稱系爭櫃體），未按圖說採鏡面不銹鋼板施作，逕
    行扣款316,455 元，並依系爭契約處6 倍扣罰，共計扣罰1,
    898,730 元。惟兩造並未約定系爭櫃體應使用何種材質，僅
    於契約附件之固定零件大樣圖中粗略記載使用不銹鋼鏡面鋼
    板，而依該大樣圖及系爭工程目的與使用功能，所謂不銹鋼
    鏡面板應係指表面光滑之不銹鋼板。而兩造共同採取已施作
    完成之櫃體鋼板成品與樣品，送至金屬工業研究發展中心（
    下稱金屬研究中心），測試成品與樣品之表面粗糙度，其中
    樣品經測量表面粗糙度Rz值範圍為0.15至0.23之間，而成品
    測量結果，表面粗糙度Rz值均在樣品Rz值範圍內，且符國家
    標準（CNS） 超光之表面粗糙度Rz值0.08至0.4 之標準，另
    本件送鑑定結果，亦認成品為鏡面板，樣品為BA板，顯示原
    告施作之成品，其品質較樣品為佳，足認原告施作系爭櫃體
    所使用之鋼板符合契約之要求，被告應無理由對原告扣款。
    縱認本件有樣品與成品不符之情事，其差異亦僅有0.01μm
    ，被告計算成品與樣品差距比率為0.8150，即高達81.5% ，
    顯不合理，應以成品與樣品之Rz值差0.0326除以樣品平均值
    Rz值0.2059即15.8計算價差始為合理。另被告亦不否認兩者
    差異甚微，不影響系爭櫃體之外觀、功能與使用目的，被告
    復無實際損害，則被告課以價差6 倍之違約金，實屬過高，
    應依民法第252 條規定酌減等語，爰依承攬契約及民法第25
    2 條規定，請求被告給付剩餘報酬。求為判決：(一)被告應給
    付1,898,730 元，及自起訴狀繕本送達翌日即95年12月22日
    起至清償日止，按年息5%計算之利息。(二)願供擔保，請准宣
    告假執行。
三、被告則以：依施工說明總則第7 條規定，原告施工完成之成
    品，須與經被告核准之樣品材料，完全符合，為釐清原告施
    作之成品是否與樣品相符，兩造曾會同於95年7 月26日抽樣
    送金屬研究中心試驗平均粗糙度Rz值，試驗結果，原告施作
    成品表面較劣於樣品，而被告自坊間採樣，廠商亦表示原告
    提供之樣品與成品表面，處理程序並非相同，價格亦有差異
    ，原告所提正鍠不銹鋼有限公司與力鋼股份有限公司之出廠
    證明，復均記載原告施作之成品為BA板，顯示原告施作之成
    品確非鏡面板，而與樣品不符。原告為避免全部拆除重做，
    於95年8 月10日會議，認同監造公司人員建議，以樣品平均
    值及成品平均值差距換算價格辦理，經核算材料實際差價為
    316,455 元，被告依系爭契約處以6 倍罰款計1,898,730 元
    ，原告既已事先同意，自不得事後反悔。而本件每1 公斤鋼
    板之進貨價格與契約單價相差18.49 元，依原告主張之方式
    計算，將以0.612 元計算每1 公斤之鋼板材料價差，顯不合
    理。此外，系爭契約第16條第4 款第1 目之約定，並非損害
    賠償總額預定性之違約金，並無民法第252 條之適用等語置
    辯。並求為判決：(一)原告之訴及假執行之聲請均駁回。(二)願
    供擔保請准免予假執行。
四、兩造不爭執事項：
  (一)原告於94年12月19日與被告簽訂系爭契約，承攬系爭工程，
    約定工程總價為6,480,789 元，全部工程於95年6 月2 日完
    工，並於95年10月20日驗收合格，原告則於95年11月20日請
    款，經被告給付4,582,059 元，驗收扣款1,898,730 元。
  (二)系爭契約於契約附件之圖說中記載系爭櫃體使用不銹鋼鏡面
    鋼板。原告第一次送的樣品為門板部分鋼材，本件施工之品
    質是否與樣品相符，以該門板樣品作為認定基準。
  (三)本件工程之不銹鋼，經取門板樣品3 次表面粗糙度Rz測量值
    分別為0.19、0.17、0.16，其Rz平均值為0.1733，成品3 次
    之Rz平均值則為0.2059。成品與樣品之Rz平均值相差0.0326
    。另樣品表面粗糙度之CNS 落點為0.16，成品表面粗糙度之
    CNS 落點為0.2 。
  (四)系爭契約約定之每1 公斤鋼板單價為128.49元，每1 鋼板重
    7 公斤，契約單價即為899.43元（計算式＝128.49元×7公
    斤），而原告採購之鋼板材料則為每公斤110 元，與契約單
    價相差18.49 元。而原告共進貨鋼板材料3000箱，合計共進
    貨21000 公斤。
五、本件兩造之爭點在於：(一)本件原告施作系爭櫃體之成品是否
    與樣品不符？(二)被告依系爭契約扣罰1,898,730 元之違約金
    ，是否過高？茲分述本院得心證之理由如下：
  (一)本件原告施作系爭櫃體之成品是否與樣品不符？
  1.經查：決標文件之施工說明書總則，亦為契約文件而構成系
    爭契約內容之一部分。而施作系爭工程之所有材料，皆須新
    料，必要時，監工人員得令承攬廠商提出各項材料之確實來
    源、品質、及價格之證明文件。各項材料，皆應先將樣品送
    請監工人員核准，並暫予保管，將來工程上所用材料，皆須
    與核准之樣品完全符合，此觀系爭契約第3 條、施工說明書
    總則之規定自明（見本院卷第38頁反面、第47頁）。是依兩
    造間之契約，原告施作系爭工程所提出之材料，必需完全與
    被告核准之樣品相符，始符契約規範。
  2.次查：兩造曾會同就進貨鋼材樣品與成品取樣送金屬研究中
    心測量，結果顯示樣品表面粗糙度Rz平均值為0.1733，成品
    Rz平均值則為0.2059，二者相差0.326 ，已如前述，並有金
    屬研究中心精密量具實驗室委託試驗報告1 份在卷可參（見
    本院卷第60至61頁）。而兩造會同監造公司於95年8 月10日
    召開系爭工程抽驗說明會，監造公司表示樣品確較成品光滑
    ，成品與樣品略有差異度，惟對外觀、功能及使用目的並無
    妨礙，建議採材料差額扣罰方式辦理等語，原告則表示：成
    品與樣品粗糙度（Rz值）有所差距，認同監造公司建議，以
    樣品門板平均值及成品平均值差距換算差額價格辦理等語，
    有原告不爭執其真正之高雄市軍人公墓94年度夫妻骨灰櫃工
    程7 月26日抽驗說明會議紀錄1 份附卷可佐（見本院卷第63
    至65頁、第189 頁），足見原告施作之成品鋼材，確與經被
    告核准之樣品，未能完全符合，且為原告於該次會議所自承
    ，原告事後於本院否認施作之成品有與樣品不符之情事，顯
    有違禁反言原則，而無可採。
  3.再查：系爭櫃體之成品與樣品經本院當庭勘驗結果，顯示樣
    品鋼材之反射現象較成品為清晰，而本院將樣品與成品送金
    屬研究中心鑑定其材質，經鑑定結果認為甲板（指樣品）表
    面平均粗糙度Ra＝0.03μm ，而乙板（指成品）表面平均粗
    糙度Ra＝0.04μm ，亦顯示成品之表面粗糙度較樣品略顯粗
    糙，有96年2 月27日準備程序筆錄、金屬研究中心96年12月
    24日函、96年11月9 日函檢附鑑定報告各1 份附卷可屏（見
    本院卷第119 頁、第208 至212 頁、第177 頁），益證原告
    施作之成品鋼材，其表面粗糙度確較樣品鋼材略劣，而不符
    施工說明總則第7 條有關「所用材料須與核准之樣品完全符
    合」之規定。
  4.系爭櫃體之樣品與成品經本院依被告聲請送金屬研究中心鑑
    定結果，雖以「甲板（樣品）和乙板（指成品）因經過蝕刻
    和折彎工程，表面已被破壞，並增加許多不規則刻痕，故已
    失真，僅以工程驗收常規判定樣品鋼材不符鏡面板，乙板符
    合鏡面板。原因如下：1.表面平均粗糙度Ra值：樣品與成品
    之表面粗糙度各為0.03μm 、0.04μm ，皆在規範範圍內，
    無法作為區分依據。2.反射程度：目視樣品與成品之反射性
    皆可視同鏡面板。如經拍照，並不易區別。3.表面紋理：目
    視樣品與成品之表面已被破壞，光亮度稍遜，並增加許多不
    規則刻痕，故不作為判斷基準。4.正反面：樣品反面呈現光
    亮凸點與灰黯凹面並存，顯示為蝕刻失敗之結果，雖一般背
    面不作品質保證，但此情形有違常規，造成使用上困擾，得
    作為拒收品。成品反面為BA板」為由，認定成品屬鏡面板，
    樣品不屬鏡面板，固有金屬研究中心出具之鑑定報告1 份在
    卷。然審視金屬研究中心據以得出鑑定結果所參酌之4 個面
    向，其中「表面平均粗糙度」，因皆符合規範範圍，而無法
    作為區分依據，另「表面紋理」，則因表面均遭破壞，而不
    作為判斷基準，是以鑑定報告認定樣品為鏡面板之理由，不
    外乎基於「反射程度」與「正反面」二個面向之考量。惟依
    鑑定報告之記載，樣品與成品之反射程度，目視結果並無差
    異，則鑑定報告顯僅憑樣品與成品之背面差異，作為認定樣
    品非屬鏡面板，成品為鏡面板之唯一依據。由於原告施作之
    成品是否符合樣品，依兩造之意思，應以鋼材正面為判定基
    準，此觀兩造會同抽樣送測量之試驗報告，僅記載成品與樣
    品正面之表面粗糙度Rz值，並未有成品與樣品背面之表面粗
    糙度Rz值之紀錄，即屬自明，是以，鑑定報告以鋼材反面作
    為認定樣品不屬鏡面板，成品屬鏡面板，縱符合鋼材分級之
    判定規則，亦與本件成品是否符合樣品無關，原告據鑑定報
    告主張原告施作之成品材質較樣品為佳等語，尚無可採。
  5.再所謂不銹鋼BA板（亮面），係指材質UNS 30400 （或AISI
    304,SUS 304） 的不銹鋼在不銹鋼廠經光輝退火處理後的鋼
    捲，再由裁剪廠裁切成4'、X 8'的板子，其表面光亮。而所
    謂不銹鋼鏡面板，是下游加工廠將4'、X 8'BA板再以氧化鋁
    粉濕式拋光成鏡面光澤。鏡面板因多一道加工程序且亮度較
    高，故價格較高，是鑑別不銹鋼表面性質究屬鏡面板或BA板
    ，可依製程、表面平均粗糙度即Ra值、反射程度、表面紋理
    、正反面、價格等6 個面向斟酌判斷，其中並以製程最具鑑
    定參考價值等節，此有金屬研究中心96年6 月7 日函及96年
    11月9 日函檢附鑑定報告各1 份在卷可佐（見本院卷第144
    頁、第177 頁）。本件鑑定報告僅擷取前開6 面向中之「表
    面平均粗糙度」、「反射程度」、「表面紋理」、「正反面
    」等4 面向為鑑定依據，而未斟酌最具有鑑定參考價值之製
    程，且除「表面平均粗糙度」一項係以儀器測量外，其餘「
    反射程度」、「表面紋理」、「正反面」均以目視方式進行
    鑑定，鑑定過程並非精密，其所為鑑定結論，已難期精確。
    又樣品與成品之表面平均粗糙度，經測量確有差異，雖均在
    規範範圍，但二者粗糙度既不相同，鑑定報告未將之納入考
    量，而將該差異排除於參考範圍，自有未合。另本院當庭勘
    驗樣品與成品結果，顯示樣品之反射現象較成品為清晰，已
    如前述，此核與樣品與成品表面粗糙度略有差異之情形相符
    ，鑑定報告以目視結果認二者反射性皆可視為鏡面板，並未
    精確區分二者之區別，亦有未合。況且，鑑定報告既然認為
    二者反射程度均可視同鏡面板，則樣品反面遭蝕刻破壞，即
    屬事後加工所致，以致無法判別樣品反面是否符合鏡面板或
    BA板，尚不得據此否定樣品反面於遭蝕刻破壞前，可能符合
    鏡面板或BA板之要求。另依原告提出之鋼材出廠證明，均記
    載「304 BA/P」等字樣，有正鍠不銹鋼有限公司、力剛股份
    有限公司出具之出廠證明書各1 份附卷可憑（見本院院第
    132 至133 頁），顯示原告施作之成品應為BA板，鑑定報告
    僅憑成品反面為鏡面板，而樣品反面遭蝕刻為由，據以判定
    成品為鏡面板，樣品不屬鏡面板，容有未合。從而，鑑定報
    告尚不足以證明成品之材質確較樣品為佳，原告主張其施作
    之成品符合樣品之要求，甚或較樣品為佳等語，要無可採。
  (二)被告依系爭契約扣罰1,898,730 元之違約金，是否過高？
  1.經查：系爭契約第16條第4 款第1 目規定：「如發現乙方（
    指原告）使用之材料與規定不符，但不影響其他構造物，而
    可拆除抽換者，乙方應即拆換並不得要求扣款處理或延長工
    期。如不影響原設計功能效益、不妨礙安全與觀瞻、使用目
    的，經甲方（指被告）檢討可不拆換者或拆換確有困難，而
    以扣款方式處理時，除另有特別約定外，應於尺寸不合規定
    時，按契約單價比例之6 倍扣罰，或工料不合規定時，按工
    料差額之6 倍扣罰，直至扣罰之該契約項目或該材料費用扣
    完為止，有系爭契約1 份在卷可參（見本院卷第38頁反面至
    第44頁）。本件原告施作之成品鋼材，其表面粗糙度與樣品
    略有差異，而非完全相同，違反施工說明總則第7 條之規定
    ，已如前述，自屬系爭契約第16條第4 款第1 目所稱工料不
    合規定情形，被告依約按差價之6倍扣罰，即屬有據。
  2.次查：原告採購之鋼板材料每公斤110 元，與契約單價相差
    18.49 元，而本件成品Rz平均值與樣品Rz平均值相差0.0326
    ，樣品與成品之CNS 落點標準差距則為0.04，原告係按成品
    與樣品之Rz平均值實際差距與CNS 標準差距比例0.815 （計
    算式＝0.0326÷0.04）據以計算本件工料差額，即實際價差
    18.49 元之81.5% 為15.0693 元，此有高雄市政府兵役處工
    料差額扣罰計算表1 份附卷可稽（見本院卷第67頁）。因系
    爭契約僅約定施作成品材料與核准之樣品不符者，即按工料
    差額之6 倍扣罰，就工料差額之計算，並未約定需按成品與
    樣品差異程度之不同而異其處理，換言之，依系爭契約之約
    定，本件每公斤鋼材之工料差額即為18.49 元，原告本得按
    每公斤鋼材18.49 元之6 倍計算應予扣罰之違約金。原告未
    直接以實際工料差額即18.49 元計算扣罰金額，乃因兩造曾
    於94年7 月26日召開抽驗說明會，會議結論以成品與樣品之
    材質差異甚小，遂以樣品與成品CNS 落點標準差距即0.04作
    為按實際工料差額扣罰之基準，因本件成品與樣品之實際Rz
    平均值差距為0.0326，低於CNS 落點標準差距0.04，被告遂
    以本件實際差距0.0326與CNS 落點標準差距0.04之比率即1
    ：0.815 計算應採取之工料差額，而以18.49 元之81.5 %即
    15.0693 元作為每公斤鋼材工料差額之基準。因究按實際工
    料差額或以低於實際工料差額計算應扣罰之金額，乃被告依
    系爭契約所得行使之權利，被告不依實際價差計算扣罰金額
    ，而依94年7 月26日之抽驗說明會議紀錄結論，以實際價差
    之81.5% 作為工料差額，據以計算扣罰金額，既未逾越系爭
    契約第16條第4 款第1 目賦予被告之權利範圍，自應予以尊
    重。則被告認定工料差額為316,455 元（計算式＝15.0693
    元×3000箱×每箱7 公斤），再以316,455 元之6 倍即1,89
    8,730 元為扣罰金額，因未逾該項契約項目費用總額2,698,
    290 元（計算式＝契約單價128.49元×3000箱×每箱7 公斤
    ），乃屬權利之正當行使。
  3.原告雖主張應按成品與樣品Rz平均值差距0.0326除以成品Rz
    平均值0.2059，得出0.158 再乘以每公斤鋼材之實際價差18
    .49 元即2.92元作為每公斤鋼材之工料差額，據以計算扣罰
    金額，否則依被告之計算方式，顯示成品與樣品之差距比率
    達81.5% ，而與被告自承成品與樣品差距甚小不符等語（見
    本院卷第101 至102 頁、第221 頁反面）。然原告並未舉證
    被告同意以其主張之方式，計算應扣罰之金額，且不按工料
    實際價差計算扣罰金額，乃被告考量原告施作成品與樣品不
    符之情節輕微，而以實際價差之一定比例計算工料差額，要
    屬被告自身限縮其權利行使範圍，原告尚無主張被告應按更
    低之比例計算工料差額之依據。況且，原告以成品Rz平均值
    0.2059與樣品Rz平均值0.1733相減所得之結果0.032 ，再以
    之除以成品Rz平均值0.2059，僅能得出成品Rz平均值占成品
    與樣品平均值差距之比率即0.158 ，而與原告因使用不同於
    樣品材料所得之價差利益若干，並不具直接關係，其主張應
    按實際價差之15.8% 計算工料差額，自屬無據。另被告計算
    之差距比率0.815 ，僅係單純之成品、樣品Rz平均值差距與
    CNS 落點標準差距之比率而已，此一數值並非用以反映成品
    與樣品之差距，原告主張以被告計算所得0.815 係表彰成品
    與樣品之差異達81.5% 一節，顯有誤解，而不可採。
  4.按約定之違約金額過高者，法院得減至相當之數額，民法第
    252 條定有明文。而違約金額是否相當，即須依一般客觀事
    實、社會經濟狀況及當事人所受損害等情形，以為斟酌之標
    準。且約定之違約金過高者，除出於債務人之自由意思，已
    任意給付，可認為債務人自願依約履行，不容其請求返還外
    ，法院仍得依民法第252 條之規定，核減至相當之數額，最
    高法院亦著有79年臺上字第1915號判例可資參照。而所謂之
    懲罰性違約金，係指當事人為強制債務之履行，約定債務人
    不履行債務時，應支付之金錢或其他給付。
  5.經查：系爭契約第16條第4 款第1 目係約定，原告使用之材
    料與規定不符，且不影響原設計功能效益、不妨礙安全與觀
    瞻、使用目的，經檢討可不拆換者，以扣款方式處理，按工
    料差額之6 倍扣罰，直至扣罰之該契約項目費用扣完為止，
    已如前述，是被告依系爭契約第16條第4 款第1 目約定對原
    告按工料差額之一定倍數扣罰，乃原告未使用約定之材料施
    工，如被告仍依原契約報酬為給付，將使原告所為之給付與
    被告給付間之對價關係失衡，因而賦予被告按工料差額扣罰
    之權利，於此情形，所謂扣罰，實與民法有關請求減少價金
    之規定相當。又原告未依約定材料施作，除造成互為對待給
    付間之對價不相當外，被告尚可能受有其他履行利益之損害
    ，從而被告對原告之扣罰範圍，非僅限於工料差額，而係按
    工料差額之一定倍數扣罰，惟原告完成之工作，雖未能完全
    符合債之本旨，因不影響原設計功能效益、不妨礙安全與觀
    瞻、使用目的，為免造成原告過重負擔，乃將按倍數扣罰之
    範圍限於原告依契約項目所得請領全部費用，準此以言，系
    爭契約第16條第4 款第1 目有關扣罰之目的，並非強制原告
    履行特定之債務，而與懲罰性違約金之定義不符，應屬損害
    賠償總額預定性之約定，被告抗辯系爭契約第16條第4 款第
    1 目為懲罰性違約金，自無可採。又兩造間就有關違約金之
    約定，不論其作用為懲罰抑為損害賠償額之預定，均與民法
    第250 條所稱違約金之性質相當，自有民法第252 條之適用
    ，被告以扣罰之約定為懲罰性違約金為由，抗辯本件無民法
    第252 條之適用，容有誤會，而不可採。
  6.再查：原告承攬系爭工程之契約總價為6,480,789 元，而系
    爭工程已於95年6 月2 日完工，並於同年10月20日驗收合格
    ，經被告給付4,582,059 元，扣罰1,898,730 元，已如前述
    ，並有工程結算驗收證明書1 份附卷可查（見本院卷第12頁
    ），而原告以6,480,789 元承攬系爭工作，利潤約為9%至10
    % 之間，亦為被告所自認（見本院卷第216 頁），依此計算
    原告施作系爭工程所得利潤不過583,271 元至648,079 元，
    則被告依系爭契約扣罰1,898,730 元，不僅完全剝奪原告因
    承攬系爭工程所可獲得之利潤，更致原告造成虧損。惟原告
    施作之成品鋼材雖與樣品略有不符，但二者表面狀況皆落於
    超光面之範圍，且平均表面粗糙度僅有0.03μm 與0.04μm
    之差異，有金屬研究中心鑑定報告與96年12月24日函各1 份
    在卷可證（見本院卷第177 頁、第208 至212 頁），且成品
    與樣品之差異，對於系爭櫃體之外觀、功能及使用目的，均
    無妨礙，亦如前述，縱依被告之主張，原告使用表面粗糙度
    較高之鏡面，將導致系爭櫃體易吸附灰塵而不易擦拭、維護
    （見本院卷第121 頁），究其損害亦屬甚為輕微，是原告施
    作完成之系爭櫃體，雖有成品與樣品不符之情事，但被告已
    因原告完成交付之工作，而達成其基於系爭契約所欲獲得之
    給付利益，被告卻需因而遭受工料差額6 倍之罰款，以致虧
    損，兩相權衡結果，顯對原告不公平，本院斟酌原告因使用
    與樣品不符之鋼材施工，造成未依債之本旨為給付情節輕微
    ，以及被告因而所可能受到之損害尚輕等一切情形，認被告
    得扣罰之違約金以工料差額之2 倍為適當即632,910 元（計
    算式＝316,455 元×2 倍），是原告依承攬契約請求被告給
    付扣除罰款金額逾632,910 元部分即1,265,820 元（計算式
    ＝1,898,730 元－632,910 元），洵屬有據。
六、綜上所述，原告依民法第252 條及承攬契約之規定，請求被
    告給付1,265,820 元，以及自起訴狀繕本送達之翌日即95年
    12月22日起至清償日止按年息5%計算之利息，為有理由，應
    予准許。其逾此部分之請求，則無理由，應予駁回。
七、兩造均陳明願供擔保，分別聲請宣告假執行及免為假執行，
    經核原告勝訴部分，均合於法律規定，爰分別酌定相當擔保
    金額准許之。至原告其餘假執行之聲請，因訴之駁回，而失
    所附麗，應予駁回。
八、據上論結，本件原告之訴為一部有理由，一部無理由，依民
    事訴訟法第79條、第390 條第2 項，第392 條第2 項，判決
    如主文。
中    華    民    國    97    年    1     月    9     日
                  民事第七庭  審判長法  官  謝靜雯
                                    法  官  賴文姍
                                    法  官  高增泓
上為正本係照原本作成。
如不服本判決，應於送達後20日內，向本院提出上訴狀並表明上
訴理由，如於本判決宣示後送達前提起上訴者，應於判決送達後
10日內補提上訴理由書（須附繕本）。
中    華    民    國    97    年    1     月    9     日
                                    書記官  王芷鈴


司法院資訊處製作；財團法人民間司法改革基金會備份。
